# J. Daniel



## Desarrollador Frontend

Desarrollador web junior con experiencia en diseño, desarrollo y mantenimiento de aplicaciones.

Apasionado por la tecnología y comprometido con la creación de soluciones innovadoras.

Mi enfoque principal ha sido la creación de un sistema de diseño desde cero usando Figma y herramientas de accesibilidad y mejores prácticas para luego implementarlo en vue usando mis propios patrones de diseño y organización del código. Puedes saber más sobre mis conocimientos entrando en mi página web o en mi github.

#### Contacto

- @ jdaniel.gonzalez.aleman@gmail.com
- m www.linkedin.com/in/jdaniel121
- https://github.com/JDanielStart
- https://jdanielstart.github.io/portfolio/

Español Inglés Francés





























### Experiencia

Profesor de Matemáticas, FyQ y algoritmia (Autónomo)

Septiembre 2020 - Junio 2024

Desarrollador Java (Fundación Universitaria Las Palmas)

Mayo 2018 - Marzo 2019

Desarrollador y diseñador web (Universidad de Las Palmas)

Junio 2016 - Julio 2016

#### Educación

Desarrollo web (Platzi)

Junio 2023 - Presente

Marketing digital (INCYDE)

Abril 2017 - Mayo 2017

Desarrollo de apps multiplataforma (IES El Rincón)

Septiembre 2013 - Julio 2016

Bachillerato de Ciencias (IES Ferial del Atlántico)

Septiembre 2008 - Mayo 2010

ESO (IES Ferial del Atlántico)

Septiembre 2003 - Junio 2007

Referencias: Disponibles a petición.